【裁判字號】    95,易,1450
【裁判日期】    951229
【裁判案由】    毒品危害防制條例
【裁判全文】
臺灣高雄地方法院刑事判決              95年度易字第1450號
公  訴  人  臺灣高雄地方法院檢察署檢察官
被      告  甲○○
                    （另案
上列被告因違反毒品危害防制條例案件，經檢察官提起公訴（95
年度毒偵字第5156號），本院依簡式審判程序，判決如下：
    主  文
甲○○施用第二級毒品，處有期徒刑陸月，如易科罰金，以銀元
參佰元即新臺幣玖佰元折算壹日。扣案甲基安非他命參包（合計
驗前淨重零點捌捌公克，驗後淨重零點捌貳公克，含包裝袋），
沒收銷燬之。
    事  實
一、甲○○前因施用毒品案件，經本院以95年度毒聲字第241 號
    裁定送觀察、勒戒後，因無繼續施用傾向，於95年3 月28日
    執行完畢釋放，並經臺灣高雄地方法院檢察署檢察官於同年
    月27日，以95年度毒偵字第979 號為不起訴之處分確定。惟
    其仍未能戒絕毒癮，於上開觀察、勒戒處分執行完畢釋放後
    5 年內，復基於施用第二級毒品之犯意，於95年5 月12日凌
    晨2 時許，在其上址住處，以將甲基安非他命置於玻璃球內
    燒烤吸食之方式，施用甲基安非他命1 次。嗣為警於95年5
    月12日早上11時35分許，在高雄市三民區○○○路172 號8
    樓「益大飯店」801 室內查獲，當場扣得甲基安非他命3 包
    （合計驗前淨重0.88公克，驗後淨重0.82公克），並經警採
    集其尿液送驗後，呈甲基安非他命陽性反應。
二、案經高雄市政府警察局三民第一分局報告臺灣高雄地方法院
    檢察署檢察官偵查起訴。
    理  由
一、本件被告甲○○所犯係死刑、無期徒刑、最輕本刑為3 年以
    上有期徒刑以外之罪，其於本院準備程序中就被訴事實為有
    罪之陳述，經告知簡式審判程序之旨，並聽取公訴人及被告
    之意見後，合議庭裁定由受命法官獨任進行簡式審判程序。
二、上揭犯罪事實，業據被告於本院審理中坦白承認，且被告為
    警查獲後，經提供乾淨空瓶由其親自排放尿液並在其面前封
    緘送驗結果，呈甲基安非他命陽性反應，此有高雄市立凱旋
    醫院95年5 月21日濫用藥物尿液檢驗報告及95年度毒品危害
    防制條例尿液送驗編號與真實姓名對照表（編號G181）附卷
    可憑。又扣案晶體3 包經送驗結果，均呈甲基安非他命陽性
    反應（驗前淨重0.88公克，驗後淨重0.82公克），此有高雄
    醫學大學附設中和紀念醫院檢驗報告3 紙（報告編號0000-0
    00、504 、505 號）及扣押物品清單在卷可稽，足認被告上
    開自白與事實相符。被告前因施用毒品案件，業經觀察、勒
    戒執行完畢釋放，經檢察官為不起訴處分確定等情，已詳如
    事實欄所載，此有臺灣高等法院被告前案紀錄表1 份在卷可
    查，其於觀察、勒戒執行完畢釋放後5 年內，再犯本件施用
    毒品之罪，事證明確，犯行堪以認定，應依法論科。
三、查甲基安非他命為毒品危害防制條例第2 條第2 項第2 款所
    定第二級毒品，不得持有、施用。核被告所為，係犯同條例
    第10條第2 項之施用第二級毒品罪。被告持有甲基安非他命
    進而施用，其持有之低度行為應為施用之高度行為所吸收，
    不另論罪。審酌被告於業經觀察、勒戒之矯治程序，仍未能
    戒絕毒癮，改過意志不堅，惟施用毒品本質係自傷行為，未
    直接危及他人，反社會危險性較低，且其犯罪後已坦承犯行
    ，並斟酌其犯罪動機、目的等一切情狀，量處如主文所示之
    刑。扣案晶體3 包均驗含甲基安非他命陽性反應（驗前淨重
    0.88公克，驗後淨重0.82公克），已如上述，應依毒品危害
    防制條例第18條第1 項前段規定，宣告沒收銷燬之，包裝袋
    用以包覆毒品，衡情已難與所包覆之毒品絕對析離秤重，應
    併依同條例條項宣告沒收銷燬，至鑑驗耗損之毒品既已滅失
    ，自無庸宣告沒收銷燬，併予敘明。
四、按行為後法律有變更者，適用行為時之法律。但行為後之法
    律有利於行為人者，適用最有利於行為人之法律，刑法第2
    條第1 項定有明文。本件被告行為後，刑法部分條文業於95
    年7 月1 日修正公布施行，其中易科罰金之折算標準，依修
    正前刑法第41條第1 項前段規定：「犯最重本刑為五年以下
    有期徒刑以下之刑之罪，而受六個月以下有期徒刑或拘役之
    宣告，因身體、教育、職業、家庭之關係或其他正當事由，
    執行顯有困難者，得以一元以上三元以下折算一日，易科罰
    金。」又被告行為時之易科罰金折算標準，修正前罰金罰鍰
    提高標準條例第2 條前段（現已刪除）規定，就其原定數額
    提高為100 倍折算1 日，則本件被告行為時之易科罰金折算
    標準，應以銀元300 元折算1 日，經折算為新臺幣後，應以
    新臺幣900 元折算為1 日。而修正後刑法第41條第1 項前段
    規定：「犯最重本刑為五年以下有期徒刑以下之刑之罪，而
    受六個月以下有期徒刑或拘役之宣告者，得以新臺幣一千元
    、二千元或三千元折算一日，易科罰金。」比較修正前後之
    易科罰金折算標準，以修正前之相關規定，較有利於被告，
    依刑法第2 條第1 項前段規定，自應適用修正前刑法第41條
    第1 項前段規定，定其折算標準，附此敘明。
據上論斷，應依刑事訴訟法第273 條之1 第1 項、第284 條之1
、第299 條第1 項前段，毒品危害防制條例第10條第2 項、第18
條第1 項前段，刑法第2 條第1 項、第11條、修正前刑法第41條
第1 項前段，修正前罰金罰鍰提高標準條例第2 條，現行法規所
定貨幣單位折算新臺幣條例第2 條，判決如主文。
本案經檢察官乙○○到庭執行職務。
中    華    民    國    95    年    12    月    29    日
                  鳳山刑事第二庭    法  官  李嘉益
以上正本證明與原本無異。
如不服本判決，應於收受送達後10日內向本院提出上訴書狀。
中    華    民    國    95    年    12    月    29    日
                                    書記官  郭南宏
附錄本案論罪科刑法條：
毒品危害防制條例第10條
施用第一級毒品者，處 6 月以上 5 年以下有期徒刑。
施用第二級毒品者，處 3 年以下有期徒刑。


司法院資訊處製作；財團法人民間司法改革基金會備份。
